臺灣高等法院交通事件裁定　　　　　100 年度交抗字第638 號
抗　告　人
即受處分人　劉銘賢
上列抗告人因違反道路交通管理處罰條例案件，不服臺灣桃園地
方法院，中華民國100 年4 月15日所為裁定（99年度交聲字第60
9 號），提起抗告，本院裁定如下：
    主  文
抗告駁回。
    理  由
一、本件原處分意旨、異議意旨及原裁定意旨均詳如附件原裁定
    書所載。
二、抗告意旨略以：依檢警所測量之現場跡證及事故發生之情境
    ，被害人理應遭抗告人所駕駛聯結車之保險桿撞擊，而非右
    前輪側面；且依現場實情，被害人倒下後應即遭驅動輪（即
    第二軸）輾壓，怎係遭右後輪輾壓；且抗告人之車速較被害
    人快，僅靠右前輪側面之磨擦力，並無可能將被害人之重機
    車往外推1 公尺，滑行14.9公尺之理，是臺灣省桃園縣區車
    輛行車事故鑑定委員會之鑑定意見書有待商榷，懇請撤銷原
    裁定云云。
三、按汽車行駛時，駕駛人應注意車前狀況及兩車併行之間隔，
    並隨時採取必要之安全措施；另汽車駕駛人違反道路交通安
    全規則，因而肇事致人死亡者，吊銷其駕駛執照，1 年內不
    得再行考領，本件違規行為時之道路交通安全規則第94條第
    3 項、道路交通管理處罰條例第61條第1 項第4 款、第67條
    第3 項分別定有明文。
四、經查：
  (一)抗告人劉銘賢於民國99年2 月1 日下午2 時35分許，駕駛車
    牌號碼581-BN號之自用曳引車，沿桃園縣蘆竹鄉○○○路往
    南崁方向行駛，當時天候陰、有日間自然光線、柏油路面乾
    燥、無缺陷，然抗告人行經桃園縣蘆竹鄉○○○路1段215號
    前之右彎路段時，適逢被害人蘇惠娟駕駛車牌號碼158- CPC
    重型機車遭碰撞人車倒地後，經滑行14.9公尺後遭車輛輾壓
    而當場死亡之事實，為抗告人所不否認，並有桃園縣政府警
    察局蘆竹分局處理相驗案件初步調查報告、道路交通事故調
    查報告表、調查筆錄、現場圖及現場照片等資料，此經原審
    依職權調閱臺灣桃園地方法院檢察署99年度相字第256 號卷
    查明屬實。則蘇惠娟因上揭車禍致顱顏骨粉碎開放性骨折併
    腦實質脫出及神經性休克死亡，亦有臺灣桃園地方法院檢察
    署相驗屍體證明書、檢驗報告書、相驗報告書各1 份附於相
    驗卷可按，此部分事實，應堪認定。而抗告人因本件交通事
    故所涉過失致人於死刑事案件，經臺灣桃園地方法院檢察署
    檢察官偵查後，認抗告人涉犯業務過失致人於死罪嫌，事證
    明確，惟念被告前無刑事犯罪之科刑紀錄，犯後坦承犯行，
    態度良好，且與被害人蘇惠娟家屬達成和解，認以緩起訴為
    適當，而於100 年2 月25日以100 年度偵字第1344號為緩起
    訴處分確定，亦經原審依職權調取上開偵查卷宗全卷，核閱
    無訛。
  (二)抗告人雖辯稱事故撞擊點、輾壓被害人之車輪及被害人之車
    滑行14.9公尺，均與檢警所測量之現場跡證及事故發生之情
    境有違，應認臺灣省桃園縣區車輛行車事故鑑定委員會之鑑
    定意見書有待商榷云云。惟本交通事故經員警自抗告人所駕
    駛之自用曳引車與被害人所駕駛之重型機車採證，發現抗告
    人所駕駛自用曳引車前輪外側有3 處刮痕、右前輪外螺帽有
    5 處新摩擦痕、右前輪有採集3 處白色轉移漆片、右後輪（
    4 輪胎）有3 輪胎留有疑似腦漿、右後輪檔泥板留有多處疑
    似腦漿；被害人蘇惠娟所駕駛之重型機車後手把左側留有疑
    似橡膠轉移痕1 處，而抗告人右前輪外側其中一處刮痕寬約
    2 公分，核與被害人所駕駛重型機車後手把左側之轉移痕跡
    寬度大致相同，有採證照片數張、採證說明1 紙於相驗卷內
    可稽；而將抗告人所駕駛自用曳引車右前車輪螺絲帽所採集
    之油漆碎片1 份與被害人所騎乘重型機車左側護條之油漆碎
    片，送請內政部警政署刑事警察局以鏡檢法、紅外線光譜分
    析法、掃瞄式電子顯微鏡/X射線能譜分析法、熱裂解氣象層
    析/ 質譜分析之方式鑑定，鑑定結果認抗告人所駕駛自用曳
    引車右前車輪螺絲帽所採集之油漆碎片1 份與被害人所騎乘
    重型機車左側護條之油漆碎片成分相似，有內政部警政署刑
    事警察局99年4 月7 日刑鑑字第0990034857號鑑定書1 份附
    於相驗卷可查；復佐以被害人所騎乘重型機車倒地後，該重
    型機車刮地痕跡長達14.9公尺，可見抗告人所駕駛之自用曳
    引車確曾與被害人所駕駛之重型機車於前揭時、地發生碰撞
    ，致被害人人車倒地滑行達14.9公尺，且於碰撞之瞬間，被
    害人之重型機車係行駛於抗告人所駕駛自用曳引車之右前側
    。況輔以證人即本件交通事故處理員警曹永政於檢察官訊問
    時亦結證稱：伊接到勤務中心通報到達現場，被害人的機車
    倒地，被害人也倒在機車旁邊，當場死亡，伊詢問抗告人車
    禍如何發生，抗告人說不曉得，只有聽到碰一聲，好像車輪
    有壓到東西等語，此亦經原審依職權調閱他字卷第3766號卷
    ，確認無訛。核與卷附臺灣省桃園縣區車輛行車事故鑑定委
    員會99年7 月2 日桃縣行字第0995202477號函附桃縣鑑
    990459 案 鑑定意見書、臺灣省車輛行車事故覆議鑑定委員
    會99年9 月6 日覆議字第0996203357號函之認定相符。故抗
    告人確有未注意車前狀況、行車未保持安全間隔之違規行為
    ，並因而肇事致被害人死亡之違規行為，事證明確，堪予認
    定。從而，原裁定認定原處分機關交通部公路總局新竹區監
    理所桃園監理站依其行為時之道路交通管理處罰條例第61條
    第1 項第4 款、第67條第3 項規定，裁處吊銷駕駛執照、1
    年內禁考之處分，洵屬適法而將抗告人之異議駁回，經核原
    裁定認事用法並未悖於證據、經驗及論理法則。抗告意旨仍
    執原審抗辯之陳詞，無非一己之見所為論述，其指摘原裁定
    不當，難認有據，應予駁回。
五、據上論斷，應依道路交通事件處理辦法第25條，刑事訴訟法
    第412 條，裁定如主文。
中    華    民    國   100    年    5     月    25    日
                  刑事第九庭  審判長法  官  陳貽男
                                    法  官  蔡守訓
                                    法  官  許必奇
以上正本證明與原本無異。
不得再抗告。
                                    書記官  楊品璇
中    華    民    國   100    年    5     月    25    日